【裁判字號】    97,審小上,81
【裁判日期】    970725
【裁判案由】    給付借款
【裁判全文】
臺灣高雄地方法院民事裁定            97年度審小上字第81號
上  訴  人  乙○○
被  上訴人  良京實業股份有限公司
法定代理人  甲○○
上列當事人間給付借款事件，上訴人對於民國97年6 月4 日本院
高雄簡易庭97年度雄小字第1352號判決提起上訴，本院裁定如下
：
  主  文
上訴駁回。
第二審訴訟費用新臺幣壹仟伍佰元由上訴人負擔。
  理  由
一、按對於小額程序第一審判決之上訴，非以其違背法令為理由
    ，不得為之；又上訴狀內應記載上訴理由，表明下列各款事
    項：(一)原判決所違背之法令及其具體內容；(二)依訴訟資料可
    認為原判決有違背法令之具體事實，民事訴訟法第436 條之
    24第2 項、第436 條之25分別定有明文。所謂判決違背法令
    ，依同法第468 條規定，係指判決不適用法規或適用不當者
    而言；而有同法第469 條第1 款至第5 款所列情形之一者，
    為判決當然違背法令。據此，當事人提起上訴如以小額程序
    第一審判決有不適用法規或適用法規不當為上訴理由時，其
    上訴狀或理由書應有具體之指摘，並揭示該法規之條項或其
    內容，若係成文法以外之法則，應揭示該法則之旨趣，倘為
    司法院解釋或最高法院之判例，則應揭示該判解之字號或其
    內容，如依民事訴訟法第469 條第1 款至第5 款所列情形為
    理由時，其上訴狀或理由書應揭示合於該條款之事實，上訴
    狀或理由書如未依此項方法表明者，即難認為已對小額程序
    第一審判決之違背法令有具體之指摘，其上訴自難認為合法
    （最高法院71年台上字第314 號判例意旨參照）。次按上訴
    人雖提出上訴理由書，然其理由書未具體指摘原判決有何違
    背法令之內容及事實，即不具備表明上訴理由之程式，雖原
    第一審法院未依民事訴訟法第436 之32第2 項準用同法第47
    1 條第1 項之規定，裁定駁回上訴，而將訴訟卷宗送交第二
    審法院，即應由第二審法院裁定駁回其上訴（最高法院73年
    度第2 次民事庭庭長會議決議參照）。
二、上訴意旨略以：被上訴人非原債權人，而原債權人未經伊同
    意即將債權讓與被上訴人，伊不承認此債權讓與行為等語。
三、經查：
  (一)上訴意旨並未表明原判決所違背之法令及其具體內容，暨依
    訴訟資料合於該違背法令之具體事實，難認其已合法表明上
    訴理由，依首揭說明，應認其上訴為不合法。
  (二)次按債權之讓與，非經讓與人或受讓人通知債務人，對於債
    務人不生效力，民法第297 條第1 項定有明文；又法律設此
    規定之本旨，無非使債務人知有債權讓與之事實，受讓人對
    於債務人主張受讓事實行使債權時，既足使債務人知有債權
    讓與之事實，即應認為兼有通知之效力，最高法院22年上字
    第1162號判例足資參照。由是可知，債權讓與不需得債務人
    之同意，僅需債權人或受讓人通知債務人，即對其發生效力
    ；且受讓人對債務人行使債權時，即兼有通知之效力。而被
    上訴人提起本件給付借款訴訟，經原審將起訴狀繕本送達上
    訴人，並通知其到庭辯論，已足使上訴人知有債權讓與之情
    事，上訴人且提出答辯狀為聲明及陳述，是此債權讓與已對
    上訴人發生效力；至上訴人所謂被上訴人受讓本件債權未經
    伊同意乙節，並非債權讓與生效之要件，就本件債權讓與已
    對伊生效不生影響，併予說明。
  (三)綜上所述，本件上訴不合法，自應予駁回。
四、再按於小額訴訟之上訴程序，法院為訴訟費用之裁判時，應
    確定其費用額，民事訴訟法第436 條之19第1 項、第436 條
    之32第1 項定有明文。本件第二審裁判費用為1,500 元，應
    由上訴人負擔，爰併為裁定如主文第2 項所示。
五、據上論結，本件上訴為不合法，依民事訴訟法第436 之32第
    1 、2 項、第436 條之19第1 項、第444 條第1 項前段、第
    95條、第78條，裁定如主文。
中    華    民    國    97    年    7     月    25    日
                  民事第二庭  審判長法  官  林紀元
                              法        官  蘇姿月
                              法        官  甯  馨
以上正本係照原本作成。
本裁定不得抗告。
中    華    民    國    97    年    7     月    25    日
                                    書記官  蔡靜雯


司法院資訊處製作；財團法人民間司法改革基金會備份。
